臺灣臺中地方法院刑事判決
111年度訴字第461號
公  訴  人  臺灣臺中地方檢察署檢察官
被      告  高立嘉



選任辯護人  劉柏均律師（法扶律師）
上列被告因違反毒品危害防制條例案件，經檢察官提起公訴（11
0年度偵字第29545號、111年度偵字第1881號），本院判決如下
：
    主    文
甲○○共同犯販賣第三級毒品而混合二種以上之毒品未遂罪，處
有期徒刑貳年。扣案iPhone 6S手機壹支（含SIM卡壹張）、現金
新臺幣捌仟元及如附表所示之物，均沒收。
    犯罪事實
一、甲○○明知愷他命、3,4-亞甲基雙氧苯基二甲胺丁酮、甲基-N
    ,N-二甲基卡西酮、4-甲基甲基卡西酮、硝甲西冸分別係毒
    品危害防制條例第2條第2項所列管之第三級毒品，及硝西冸
    為所列管之第四級毒品，依法不得販賣，竟意圖營利，與Fa
    ceTime暱稱「公司」、「Boss」、「蕃薯」之姓名年籍均不
    詳之成年人（無證據證明為不同人或未成年人），共同基於
    販賣第三級毒品而混合二種以上毒品、混合第三級及第四級
    毒品之毒品咖啡包、第三級毒品之犯意聯絡，由甲○○持用iP
    hone 6S手機之通訊軟體FaceTime與「公司」、「Boss」、
    「蕃薯」之人聯繫販毒事宜，並由「蕃薯」於民國110年9月
    4日或5日晚上10時許，在臺中市南屯區大墩11街之蘭夏汽車
    旅館房間內，交付如附表所示之毒品咖啡包及愷他命予甲○○
    ，以供日後販賣之用，復由「公司」及「Boss」之人在通訊
    軟體「微信」暱稱「江湖傳聞 24H 營」刊登販賣混合前述
    毒品成分之毒品咖啡包及愷他命之訊息，如有不特定購毒者
    欲購買毒品，「公司」及「Boss」即以通訊軟體FaceTime聯
    繫甲○○於指定時間、地點，以每包毒品咖啡包新臺幣（下同
    ）600元之價格、每公克愷他命2100元之價格販賣上開毒品
    予不特定之購毒者，並收取販毒款項。甲○○每販賣1包毒品
    咖啡包，可從中抽取佣金300元，每販賣1公克愷他命，則從
    中抽取佣金300元。嗣薛家棋於110年9月9日晚上8時59分許
    ，以通訊軟體「微信」與上開暱稱「江湖傳聞 24H 營」之
    人聯繫購毒事宜後，「公司」及「Boss」即以通訊軟體Face
    Time聯繫甲○○駕駛自己所有車牌號碼0000-00號自用小客車
    前往臺中市○區○○路0號「全家便利商店」前方，欲以1200元
    之價格販賣混合前述毒品成分之毒品咖啡包2包（即編號6之
    G1、G2）予薛家棋時，遭在場埋伏之員警當場逮捕而未遂。
    執勤員警對甲○○執行附帶搜索及徵得甲○○同意執行搜索後，
    扣得如附表所示之毒品咖啡包共95包、愷他命4包（所含毒
    品成分及重量詳如附表）、iPhone 12 Pro Max手機1支（含
    SIM卡1張）、iPhone 6S手機1支（含SIM卡1張）、現金1萬4
    100元及車牌號碼0000-00號自用小客車1輛（已發還）。
二、案經臺中市政府警察局刑事警察大隊報告臺灣臺中地方檢察
    署檢察官偵查起訴。
    理    由
一、證據能力部分
    本判決下列所引用被告甲○○（下稱被告）以外之人於審判外
    之陳述，公訴人、被告及其辯護人於本院審理時均同意有證
    據能力（見本院卷第128頁），本院審酌該等證據作成時並
    無違法及證明力明顯過低之瑕疵等情況，認以之作為證據應
    屬適當，該等供述證據均有證據能力；至非供述證據部分，
    亦查無違反法定程序取得之情，並無顯不可信之情況與不得
    作為證據之情形，與本案待證事實間復具有相當之關聯性，
    認均有證據能力。
二、認定犯罪事實所憑之證據及理由
(一)上揭犯罪事實，業據被告於警詢、偵查及本院審理時坦承不
    諱，並經證人薛家棋於警詢中證述明確（見偵29545號卷第6
    9至73頁），且有贓物認領保管單、自願受搜索同意書、臺
    中市政府警察局刑事警察大隊搜索、扣押筆錄、扣押物品目
    錄表、扣押物品收據、查獲現場地圖、街景截圖及現場相關
    照片、毒品案毒品重量、初驗照片、薛家棋與暱稱「江湖傳
    聞 24H 營」之微信對話紀錄、車號查詢汽車車籍資料、衛
    生福利部草屯療養院110年10月7日草療鑑字第1100900539號
    鑑驗書、110年10月13日草療鑑字第1100900540號鑑驗書、
    正修科技大學超微量研究科技中心110年10月4日尿液檢驗報
    告（見偵29545號卷第51、75、77至85、87至107、120至130
    、323、331至333、335、337頁）、內政部警政署刑事警察
    局110年12月27日刑鑑字第1108009651號鑑定書（見偵1881
    號卷第147至157頁）在卷可稽，復有如附表所示之毒品扣案
    可佐，足認被告之自白與事實相符，堪以採信。
(二)按毒品危害防制條例所處罰之「販賣」毒品罪，所著重者為
    在主觀上有藉以牟利之惡性，及對毒品之擴散具有較有償或
    無償轉讓行為更嚴重之危害性，被告「營利」之意圖係從客
    觀之社會環境、情況及人證、物證等資料，依據證據法則綜
    合研判認定。又毒品因政府查緝甚嚴，物稀價昂，持有毒品
    販賣者，苟非有利可圖，當不願甘冒法律制裁之風險，而予
    販賣；再按販賣毒品乃違法行為，非可公然為之，亦無公定
    價格，容易分裝並增減份量，而每次買賣之價量，輒因買賣
    雙方關係之深淺、資力、需求量及對行情之認知、來源是否
    充裕、查緝是否嚴緊、購買者被查獲時供出購買對象之風險
    評估等因素，而異其標準，非可一概而論。查被告於警詢及
    偵訊時均承認：每賣1包毒品咖啡包可抽取300元，愷他命1
    公克可抽取300元等語（見偵29545號卷第39、308頁），足
    見被告有從中賺取差價牟利之意圖，主觀上確有意圖營利而
    販賣毒品之犯意甚明。
(三)毒品危害防制條例第4條第1項至第4項規定之販賣毒品罪，
    該條文所指「販賣」，依其文義雖具有多義性，然從立法目
    的及法律規範體系探究其內涵，該販賣毒品罪所稱之「販賣
    」，乃著重在出售，係指銷售之行為，而非單指以營利為目
    的而購入毒品之情形。換言之，販賣毒品罪之處罰基礎，在
    於行為人意圖營利將持有之毒品有償讓與他人，使毒品擴散
    蔓延，該罪之惡性表徵在其散布之意涵，因此行為人意圖營
    利而購入毒品，其主觀上雖有銷售營利之意欲，客觀上並有
    購入毒品之行為，惟仍須有「對外銷售」之行為或表徵，始
    為販賣行為之具體實行。又行為人意圖營利而購入毒品，在
    尚未尋找買主前，即為警查獲，應論以意圖販賣而持有毒品
    罪（最高法院109年度台上大字第4861號刑事裁定參照）。
    被告於警詢時供稱：查扣的毒品咖啡包及愷他命是「蕃薯」
    拿給我的，客人要買毒品的話，會跟總機聯絡，約定地點跟
    要購買的種類、數量，總機再告訴我要去哪邊交易等語（見
    偵29545號卷第37頁），偵訊時供稱：我是幫人家賣毒品，
    控機有派單給我，我就會在指定時間到指定地點販賣毒品，
    我不清楚販毒的廣告，不是我跟購毒者對話的等語（見偵29
    545號卷第308頁），足見被告向「蕃薯」拿取而持有扣案之
    毒品咖啡包及愷他命，雖然都是供日後販賣使用，然參照證
    人薛家棋與「江湖傳聞 24H 營」之對話紀錄（見偵29545號
    卷第125頁），僅本案要進行交易之天九牌2包毒品咖啡包已
    尋得買家進行交易外，其餘扣案之毒品咖啡包及愷他命，並
    無證據顯示已有買主待被告前往交易，而尚無買主，被告即
    為警查獲，此部分被告主觀上雖有營利之意圖，客觀上已有
    持有毒品之行為，但其不知有廣告訊息，既未對外銷售，亦
    無向外行銷之著手販賣行為，自難認已著手實行販賣毒品，
    而是該當意圖販賣而持有毒品之構成要件，併此說明。
(四)綜上所述，本案事證已臻明確，被告上開販賣毒品咖啡包未
    遂之犯行堪以認定，應予依法論科。
三、論罪科刑
(一)按刑事偵查技術上所謂之「釣魚偵查」，係指對於原已犯罪
    或具有犯罪故意之人，以設計引誘之方式，使其暴露犯罪事
    證，而加以逮捕或偵辦而言，此純屬偵查犯罪技巧之範疇，
    並未違反憲法對於基本人權之保障，且於公共利益之維護有
    其必要性存在。又「釣魚」之情形，因毒品買者為協助警察
    辦案佯稱購買，而將販賣者誘出以求人贓俱獲，因其無實際
    買受之真意，且在警察監視之下伺機逮捕，事實上亦不能真
    正完成買賣，則該次行為，僅能論以販賣未遂（最高法院10
    0年度台上字第4498號判決參照）。觀諸本案係由共犯即使
    用暱稱「江湖傳聞 24H 營」之人利用微信通訊軟體向不特
    定人發送廣告訊息，暗示販賣含有上述第三級、第四級毒品
    成分之毒品咖啡包，經證人薛家棋與員警配合，實施誘捕偵
    查，嗣被告於犯罪事實所載時、地前往交易毒品時，為警當
    場查獲，足認被告原本即具有販賣第三級毒品而混合二種以
    上毒品之毒品咖啡包之犯意，並已著手實施販賣行為甚明，
    僅因購毒者協助員警辦案而無買受毒品之真意，實際上不能
    完成毒品交易，則被告本次販賣行為，僅能論以販賣未遂。
(二)是核被告就販賣本次2包毒品咖啡包（附表編號6即G1、G2）
    所為，係犯毒品危害防制條例第9條第3項、第4條第6項、第
    3項之販賣第三級毒品而混合二種以上毒品未遂罪。
(三)按行為人持有毒品之目的，既在於販賣，不論係出於原始持
    有之目的，抑或初非以營利之目的而持有，嗣變更犯意，意
    圖販賣繼續持有，均與意圖販賣而持有毒品罪之要件該當，
    且與販賣罪有法條競合之適用，並擇販賣罪處罰（最高法院
    106年度台上字第3717號刑事判決參照）。被告基於販賣之
    目的而持有毒品咖啡包及愷他命，無論嗣經售出與否，皆已
    該當於意圖販賣而持有第三級毒品而混合二種以上毒品罪、
    意圖販賣而持有混合第三級及第四級毒品罪、意圖販賣而持
    有第三級毒品罪之構成要件，僅因法條競合而擇法定刑較重
    之販賣罪處罰，則被告意圖販賣而持有上述毒品及持有第三
    級毒品純質淨重5公克以上（詳參附表編所示，其中第三級
    毒品4-甲基甲基卡西酮、愷他命之驗前總純質淨重均已逾5
    公克）之輕度行為，均應為法定刑較重之販賣毒品未遂罪所
    吸收，不另論罪。公訴意旨認應分論併罰，尚有未合。
(四)被告就本案犯行，與暱稱「公司」、「BOSS」、「番薯」之
    人間，有犯意聯絡及行為分擔，均為共同正犯。
(五)刑之加重與減輕：
 1、被告所為販賣第三級毒品而混合二種以上毒品之犯行，應依
    毒品危害防制條例第9條第3項之規定加重其刑。
 2、被告既已著手販賣第三級毒品而混合二種以上毒品犯行之實
    行，僅因購毒之買家並無買受毒品之真意，為未遂犯，爰依
    刑法第25條第2項之規定，依既遂犯之刑減輕之。
 3、被告就本案犯行，於偵查中及審判中均自白犯罪，應依毒品
    危害防制條例第17條第2項之規定減輕其刑。至被告雖有提
    及毒品來源為「番薯」之人，然不知該人之真實身分（見本
    院卷第58頁），則被告既無法完整敘明毒品來源之資訊供追
    查，自無毒品危害防制條例第17條第1項減免其刑規定之適
    用。
 4、被告有上述刑之加重及二種以上刑之減輕，應依刑法第71條
    第1項、第70條之規定先加重後遞予減輕其刑。
(六)辯護人雖請求依刑法第59條減輕其刑，惟按刑之量定，為求
    個案裁判之妥當性，法律固賦予法院裁量權，但此項裁量權
    之行使，除應依刑法第57條規定，審酌行為人及其行為等一
    切情狀，為整體之評價，並應顧及比例原則與平等原則，使
    罪刑均衡，輕重得宜，以契合社會之法律感情。刑法第59條
    規定犯罪之情狀可憫恕者，得酌量減輕其刑，其所謂「犯罪
    之情狀」，與同法第57條規定科刑時應審酌之一切情狀，並
    非有截然不同之領域，於裁判上酌減其刑時，應就犯罪一切
    情狀（包括第57條所列舉之10款事項），予以全盤考量，審
    酌其犯罪有無可憫恕之事由（即有無特殊之原因與環境，在
    客觀上足以引起一般人之同情，以及宣告法定最低度刑，是
    否猶嫌過重等），以為判斷。本案被告為警查扣之毒品咖啡
    包共95包，愷他命亦有4包，數量非微，且其中毒品咖啡包
    有混合二種以上之毒品成分，摻混後更增加其毒害之危險性
    ，被告無畏嚴刑峻罰，為牟己利而恣意販賣毒品未遂，助長
    毒品流通，不僅戕害他人身心健康，且間接危害社會治安，
    情節非輕，難認有何可值憫恕之處。加以被告仍可依前述減
    刑規定，而調整其處斷刑之範圍，與所犯對於社會法益之侵
    害程度相較，當無情輕法重之特殊狀況，亦不足以引起一般
    人普遍之同情，本院爰不再依刑法第59條規定酌量減輕其刑
    。　　　
(七)爰以行為人之責任為基礎，審酌被告前科素行，明知毒品具
    有成癮性，服用後會產生依賴性、耐藥性，且戒癮不易，嚴
    重影響他人之身心健康，竟無視國家杜絕毒品犯罪之禁令，
    共同販賣毒品咖啡包以牟利，致購買毒品者沈迷於毒癮而無
    法自拔，直接戕害國民身心健康，危害社會治安助長毒品氾
    濫，嚴重影響社會治安，所為實值非難；惟審酌被告坦承犯
    行及本案擔任之角色、販賣毒品之數量、價格及可獲取之利
    益，兼衡被告自陳之智識程度、生活狀況及家庭經濟（見本
    院卷第135頁）等一切情狀，量處如主文所示之刑。
(八)至辯護人雖請求給予被告緩刑之機會等語。惟緩刑之宣告，
    除應具備刑法第74條第1項所定條件外，並須有可認為以暫
    不執行刑罰為適當之情形，始得為之。本院審酌毒品危害甚
    烈，立法者對販賣毒品行為之處罰甚重，藉以維護國民身心
    健康、社會秩序及公共利益，被告對政府嚴格查緝販賣毒品
    行為，當無不知之理，竟仍貪圖不法利益而為本案販賣毒品
    咖啡包之犯行，且所持有之毒品數量非微，該等毒品一旦流
    入市面，將危害毒品人口之身心健康，對於社會治安亦有重
    大之危害，實有藉由執行上開所宣告之刑，以矯正其不法行
    為之必要，故認本案被告並無以暫不執行刑罰為適當之情形
    ，不宜為緩刑之宣告，附此敘明。
四、沒收部分
(一)按犯毒品危害防制條例第4條至第9條、第12條、第13條或第
    14條第1項、第2項之罪者，其供犯罪所用之物，不問屬於犯
    罪行為人與否，均沒收之；犯第4條至第9條、第12條、第13
    條或第14條第1項、第2項之罪，有事實足以證明行為人所得
    支配之前二項規定以外之財物或財產上利益，係取自其他違
    法行為所得者，沒收之，毒品危害防制條例第19條第1項、
    第3項分別定有明文。扣案之iPhone 6S手機1支（含SIM卡1
    張），係被告為本案毒品交易聯繫使用，業據被告供陳在卷
    （見本院卷第132頁），自應適用毒品危害防制條例第19條
    第1項規定，不問屬於犯罪行為人與否，應予宣告沒收；扣
    案之現金1萬4100元中之8000元，為被告與本案共犯先前販
    賣毒品所獲得之報酬，亦據被告陳明在卷（見偵29545號卷
    第39頁、本院卷第135頁），應依毒品危害防制條例第19條
    第3項規定宣告沒收。
(二)扣案如附表所示之物，均檢出含有第三級毒品、第四級毒品
    成分，有上開鑑定書為證，屬違禁物，且部分為被告原擬與
    夠讀者交易之毒品，部分為被告預供販賣使用而持有，不問
    屬於犯罪行為人與否，均應依刑法第38條第1項之規定宣告
    沒收。而包裝袋與其上殘留之毒品，難以分析剝離，亦應整
    體視為違禁物，併依上開規定宣告沒收。至於送鑑耗損之毒
    品，既已滅失，自無再宣告沒收之必要。
(三)另按毒品危害防制條例第19條第2項規定「犯第4條之罪所使
    用之水、陸、空交通工具，沒收之。」，本項規定沒收之交
    通工具，專供犯第4條之罪所使用者為限，且其既未規定不
    問屬於犯罪行為人與否，沒收之，自應以屬於犯罪行為人者
    ，始得沒收。被告為本案犯行時固使用車牌號碼0000-00號
    自用小客車作為交通工具，該車雖為被告所有，然係供被告
    駕駛白牌計程車使用，非專供本案販賣毒品所使用，業據被
    告供陳在卷（見偵29545號卷第33頁、本院卷第134頁），揆
    諸上開說明，自無從依毒品危害防制條例第19條第2項規定
    予以宣告沒收。
(四)其餘扣案之物品，雖為被告所有，然無證據證明為本案犯罪
    所用之物，亦非違禁物，故不予宣告沒收。
(五)本案就上開宣告之多數沒收，應依刑法第40條之2第1項規定
    ，併執行之。
據上論斷，應依刑事訴訟法第299條第1項前段，毒品危害防制條
例第9條第3項、第4條第6項、第3項、第17條第2項、第19條第1
項、第3項，刑法第11條、第28條、第55條、第25條第2項、第38
條第1項，判決如主文。
本案經檢察官張依琪提起公訴，檢察官乙○○到庭執行職務。
中　　華　　民　　國　　111 　年　　6 　　月　　9 　　日
            刑事第八庭    審判長法  官  高思大
                                法  官  江文玉
                                法  官  王靖茹
以上正本證明與原本無異。
如不服本判決應於收受判決後20日內向本院提出上訴書狀，並應
敘述具體理由；其未敘述上訴理由者，應於上訴期間屆滿後20日
內向本院補提理由書（均須按他造當事人之人數附繕本）「切勿
逕送上級法院」。
                                書記官  廖于萱
中　　華　　民　　國　　111 　年　　6 　　月　　9 　　日
附錄論罪科刑法條：
毒品危害防制條例第4條
製造、運輸、販賣第一級毒品者，處死刑或無期徒刑；處無期徒
刑者，得併科新臺幣3千萬元以下罰金。
製造、運輸、販賣第二級毒品者，處無期徒刑或10年以上有期徒
刑，得併科新臺幣1千5百萬元以下罰金。
製造、運輸、販賣第三級毒品者，處7年以上有期徒刑，得併科
新臺幣1千萬元以下罰金。
製造、運輸、販賣第四級毒品者，處5年以上12年以下有期徒刑
，得併科新臺幣5百萬元以下罰金。
製造、運輸、販賣專供製造或施用毒品之器具者，處1年以上7年
以下有期徒刑，得併科新臺幣1百50萬元以下罰金。
前五項之未遂犯罰之。
毒品危害防制條例第9條
成年人對未成年人販賣毒品或犯前三條之罪者，依各該條項規定
加重其刑至二分之一。
明知為懷胎婦女而對之販賣毒品或犯前三條之罪者，亦同。
犯前五條之罪而混合二種以上之毒品者，適用其中最高級別毒品
之法定刑，並加重其刑至二分之一。
附表：
編號 物品名稱及數量/抽驗檢品  檢品驗前 、驗餘淨重 毒品種類/ 純質淨重 備註 1 毒品咖啡包5包（均為可不可熟成紅茶圖示黃/深藍色包裝）即編號B1至B5 ☑隨機抽驗檢品編號B4，內含黃色粉末  驗前淨重：3.7公克 驗餘淨重：2.24公克 ①第三級毒品「3,4-亞甲基雙氧苯基二甲胺丁酮」，純度約1％ ②第三級毒品「甲基-N,N-二甲基卡西酮」，純度約9％  ①內政部警政署刑事警察局110年12月27日刑鑑字第1108009651號鑑定書（見偵1881卷第147至157頁） ②111年度安保字第210號扣押物品清單編號5（見本院卷第71至72頁）     ①編號B1至B5驗前總淨重約17.68公克 ②依據抽測純度值，推估編號B1至B5均含第三級毒品「3,4-亞甲基雙氧苯基二甲胺丁酮」之驗前總純質淨重約0.17公克；均含「甲基-N,N-二甲基卡西酮」之驗前總純質淨重約1.59公克  2 毒品咖啡包6包（均為舞夜魅影圖示黑色包裝）即編號C1至C6 ☑隨機抽驗檢品編號C3，內含橘黃色粉末  驗前淨重：2.58公克 驗餘淨重：1.42公克 ①第三級毒品「3,4-亞甲基雙氧苯基二甲胺丁酮」，純度約2％ ②第三級毒品「甲基-N,N-二甲基卡西酮」，純度約5％  ①同上鑑定書 ②同上扣押物品清單編號6     ①編號C1至C6驗前總淨重約16.3公克 ②依據抽測純度值，推估編號B1至B5均含第三級毒品「3,4-亞甲基雙氧苯基二甲胺丁酮」之驗前總純質淨重約0.32公克；均含「甲基-N,N-二甲基卡西酮」之驗前總純質淨重約0.81公克  3 毒品咖啡包7包（均為海賊王圖示白色包裝）即編號D1至D7 ☑隨機抽驗檢品編號D7，內含紫紅色粉末  驗前淨重：3.33公克 驗餘淨重：1.28公克 ①第三級毒品「4-甲基甲基卡西酮」，純度約1％ ②第三級毒品「甲基-N,N-二甲基卡西酮」，純度<1％  ①同上鑑定書 ②同上扣押物品清單編號7     ①編號D1至D7驗前總淨重約23.48公克 ②依據抽測純度值，推估編號D1至D7均含「4-甲基甲基卡西酮」之驗前總純質淨重約0.23公克  4  毒品咖啡包2包（均為精氣神瑪卡圖示黑色包裝）即編號E1、E2 ☑隨機抽驗檢品編號E1，內含白/淡黃色粉末  驗前淨重：3.14公克 驗餘淨重：1.96公克 ①第三級毒品「4-甲基甲基卡西酮」，純度約2％ ②第三級毒品「硝甲西泮（硝甲氮平）」，純度<1％ ③第三級毒品「甲基-N,N-二甲基卡西酮」，純度<1％   ①同上鑑定書 ②同上扣押物品清單編號8     ①編號E1、E2驗前總淨重約7.24公克 ②依據抽測純度值，推估編號E1、E2均含「4-甲基甲基卡西酮」之驗前總純質淨重約0.14公克  5 毒品咖啡包6包（均為金色惡魔圖示金色包裝）即編號F1至F6 ☑隨機抽驗檢品編號F5，內含紫紅色粉末  驗前淨重：3.05公克 驗餘淨重：1.43公克 ①第三級毒品「4-甲基甲基卡西酮」，純度約3％ ②第四級毒品「硝西泮（耐妥眠）」，純度<1％   ①同上鑑定書 ②同上扣押物品清單編號9     ①編號F1至F6驗前總淨重約18.2公克 ②依據抽測純度值，推估編號F1至F6均含「4-甲基甲基卡西酮」之驗前總純質淨重約0.54公克  6 毒品咖啡包2包（均為天九牌圖示白色包裝）即編號G1、G2 ☑隨機抽驗檢品編號G2，內含粉紅色粉末  驗前淨重：5.15公克 驗餘淨重：3.43公克 ①第三級毒品「4-甲基甲基卡西酮」，純度約1％ ②第三級毒品「甲基-N,N-二甲基卡西酮」，純度<1％  ①同上鑑定書 ②同上扣押物品清單編號10     ①編號D1、D2驗前總淨重約10.54公克 ②依據抽測純度值，推估編號D1、D2均含「4-甲基甲基卡西酮」之驗前總純質淨重約0.1公克  7 毒品咖啡包1包（555圖示灰/白/綠色包裝，內含紫紅色潮濕）即檢品編號H1  驗前淨重：3.1公克 驗餘淨重：1.17公克 ①第三級毒品「4-甲基甲基卡西酮」，純度約3％，驗前純質淨重約0.09公克 ②第三級毒品「甲基-N,N-二甲基卡西酮」，純度<1％ ①同上鑑定書 ②同上扣押物品清單編號11 8 毒品咖啡包6包（均為MASA-TEAM圖示白色包裝）即編號I1至I6 ☑隨機抽驗檢品編號I5，內含紫紅色潮濕粉末  驗前淨重：3.6公克 驗餘淨重：2.13公克 ①第三級毒品「4-甲基甲基卡西酮」，純度約3％ ②第三級毒品「硝甲西泮（硝甲氮平）」，純度<1％ ③第三級毒品「甲基-N,N-二甲基卡西酮」，純度<1％   ①同上鑑定書 ②同上扣押物品清單編號12     ①編號I1至I6驗前總淨重約21.46公克 ②依據抽測純度值，推估編號I1至I6均含「4-甲基甲基卡西酮」之驗前總純質淨重約0.64公克  9 毒品咖啡包8包（均為黑星圖示黑色包裝）即編號J1至J8 ☑隨機抽驗檢品編號J8，內含淡黃色粉末  驗前淨重：3.88公克 驗餘淨重：2.48公克 ①第三級毒品「4-甲基甲基卡西酮」，純度約4％ ②第四級毒品「硝西泮（耐妥眠）」，純度<1％  ①同上鑑定書 ②同上扣押物品清單編號13     ①編號J1至J8驗前總淨重約30.91公克 ②依據抽測純度值，推估編號J1至J8均含「4-甲基甲基卡西酮」之驗前總純質淨重約1.23公克  10 毒品咖啡包4包（均為福袋圖示紅色包裝）即編號K1至K4 ☑隨機抽驗檢品編號K3，內含淡黃色粉末  驗前淨重：2.78公克 驗餘淨重：0.88公克 ①第三級毒品「4-甲基甲基卡西酮」，純度約5％ ②第三級毒品「甲基-N,N-二甲基卡西酮」，純度<1％ ③第四級毒品「硝西泮（耐妥眠）」，純度<1％  ①同上鑑定書 ②同上扣押物品清單編號14     ①編號K1至K4驗前總淨重約12.37公克 ②依據抽測純度值，推估編號K1至K4均含「4-甲基甲基卡西酮」之驗前總純質淨重約0.61公克  11 毒品咖啡包48包（均為黑色人頭圖示黑色包裝）即編號L1至L48 ☑隨機抽驗檢品編號L7，內含淡綠色粉末  驗前淨重：4.44公克 驗餘淨重：2.85公克 ①第三級毒品「4-甲基甲基卡西酮」，純度約4％ ②第三級毒品「硝甲西泮（硝甲氮平）」，純度<1％ ③第四級毒品「硝西泮（耐妥眠）」，純度<1％  ①同上鑑定書 ②同上扣押物品清單編號15     ①編號L1至L48驗前總淨重約198.62公克 ②依據抽測純度值，推估編號L1至L48均含第三級毒品「4-甲基甲基卡西酮」之驗前總純質淨重約7.94公克  12 愷他命4包 檢體編號分別為B0000000至B0000000，檢體外觀均為晶體   ①驗前淨重：3.4658公克驗餘淨重：3.2725公克 ②驗前淨重：1.5744公克驗餘淨重：1.3941公克 ③驗前淨重：1.5813公克驗餘淨重：1.4617公克 ④驗前淨重：0.7365公克驗餘淨重：0.6638公克 第三級毒品「愷他命」，純度75.9％，純質淨重5.5847公克 ①衛生福利部草屯療養院110年10月7日草療鑑字第1100900539號鑑驗書（見偵29545卷第331至333頁） ②衛生福利部草屯療養院110年10月13日草療鑑字第1100900540號鑑驗書（見偵29545卷第335頁） ③同上扣押物品清單編號1至4